臺灣高等法院刑事判決
111年度上訴字第1209號
上  訴  人  梁志宇
即  被  告          

選任辯護人  洪崇遠  律師(法扶律師)          
上列上訴人因毒品危害防制條例案件，不服臺灣桃園地方法院
110年度訴字第248號，中華民國110年12月30日第一審判決（起
訴案號：臺灣桃園地方檢察署109年度偵字第21510、21511號）
提起上訴，本院判決如下：
    主  文
上訴駁回。　　
    犯罪事實及理由
一、刑事訴訟法第348條於民國110年6月18日修正施行，明定：
    「（第1項）上訴得對於判決之一部為之。（第2項）對於判
    決之一部上訴者，其有關係之部分，視為亦已上訴。但有關
    係之部分為無罪、免訴或不受理者，不在此限。(第3項）上
    訴得明示僅就判決之刑、沒收或保安處分一部為之。」檢察
    官並未上訴；被告則僅對原判決刑度上訴（本院卷第35、92
    頁）因此，引用附件原判決記載之犯罪事實、證據及理由。
    本院僅審理原審量刑是否適法、妥當，並且不包括沒收部分
    。
二、被告對犯罪事實及罪名均不爭執。上訴辯稱：坦承犯行、供
    出毒品來源，符合毒品危害防制條例第17條第1、2項減刑規
    定。販毒對象是員警喬裝，並無既遂的可能，應依刑法第25
    條第2項未遂規定減刑。被告並非販毒慣犯，因病身體狀況
    不佳，無法就業，一時不慎才犯法，請求依刑法第59條減刑
    、從輕量刑並宣告緩刑。
三、本院之論斷：
(一)被告著手販賣第二級毒品而未遂，並供出毒品來源，於偵查
    及審判中均自白，皆經原判決審認，且一一引用刑法第25條
    第2項、毒品危害防制條例第17條第1、2項規定減輕/遞減其
    刑。
(二)販毒是世界公罪。毒品流通泛濫對社會危害至深且廣，於法
    定刑度之外，動輒適用刑法第59條規定減刑，不符合禁絕毒
    品來源、遠離毒害本旨。被告使用通訊軟體「Grindr」暱稱
    「可幫私訊詢問」已顯現販毒之犯意，若非是員警執行網路
    巡邏佯稱購毒，被告所為其實已經販毒既遂。所犯法定刑無
    期徒刑或7年以上有期徒刑，得併科新臺幣1千萬元以下罰金
    之罪，已經原審依刑法第25條第2項、毒品危害防制條例第
　　17條第1、2項，直接從法定刑最低度7年有期徒刑向下以最
    大幅度減刑3次，被告上訴請求再依刑法第59條減刑，不符
    合「犯罪情狀顯可憫恕」及「仍嫌過重」要件，不應准許。
(三)被告於107年間因詐欺案件判決有期徒刑6月，緩刑2年，107
    年11月27日確定，有本院被告前案紀錄表可憑。緩刑中再犯
    ，有必要執行刑罰，不予宣告緩刑，已經原判決論斷，認事
    用法並無違誤。
(四)被告販賣甲基安非他命2包，毛重2.3378公克，所犯並非「
    無期徒刑或7年以上有期徒刑，得併科新臺幣1千萬元以下罰
    金」之罪的最輕微，經3度寬減刑罰，量處有期徒刑1年，被
    告上訴指稱原審「量刑部分顯然有誤」核無理由，應予駁回
    。
四、被告於審理期日未在監未在押，經合法傳喚，無正當理由未
    到庭，不待陳述直接判決。
據上論斷，依刑事訴訟法第373條、第368條、第371條，判決如
主文。 
本案經檢察官林岷奭提起公訴，檢察官蔡麗清到庭執行職務。
中　　華　　民　　國　　111 　年　　6 　　月　　16　　日
  　　　　　　　　　刑事第十四庭審判長法　官  黃斯偉
  　　　　　　　　　　　　　　  　　  法　官  許泰誠
    　　　　　　　　　　　　　　  　  法　官  郭豫珍
以上正本證明與原本無異。
如不服本判決，應於收受送達後20日內向本院提出上訴書狀，其
未敘述上訴之理由者並得於提起上訴後20日內向本院補提理由書
（均須按他造當事人之人數附繕本）「切勿逕送上級法院」。
                                      書記官  葉書豪
中　　華　　民　　國　　111 　年　　6 　　月　　16　　日
附件：原判決　　　
臺灣桃園地方法院刑事判決
110年度訴字第248號
公　訴　人　臺灣桃園地方檢察署檢察官  
被　　　告　呂忠諺　
　　　　　　　　　　
　　　　　　　　　　
　　　　　　　　　　
指定辯護人　本院公設辯護人彭詩雯
被　　　告　梁志宇　
　　　　　　　　　　
　　　　　　　　　　
　　　　　　　　　　
選任辯護人　秦嘉逢律師
上列被告因毒品危害防制條例案件，經檢察官提起公訴（109年
度偵字第21510號、109年度偵字第21511號）本院判決如下：
    主  文
呂忠諺共同犯販賣第二級毒品未遂罪，累犯，處有期徒刑貳年。
扣案如附表一編號1所示之物沒收銷燬；扣案如附表三編號2所示
之物沒收。
梁志宇共同犯販賣第二級毒品未遂罪，處有期徒刑壹年。
扣案如附表一編號1所示之物沒收銷燬；扣案如附表一編號2所示
之物沒收。
    事  實
一、呂忠諺與梁志宇均明知甲基安非他命係毒品危害防制條所列
    管之第二級毒品，未經許可不得持有及販賣，竟共同基於販
    賣第二級毒品以牟利之犯意聯絡，由梁志宇於民國109年7月
    1日晚間6時33分許，以扣案如附表一編號2所示之行動電話
    ，使用通訊軟體「Grindr」，並以顯示暱稱為「可幫 私訊 
    詢問」方式，表示販賣毒品之意。嗣經新北市政府警察局新
    莊分局警員何柏林於發現上開暱稱後，即以通訊軟體「Grin
    dr」與梁志宇聯繫，佯稱欲購買第二級毒品甲基安非他命2
    公克，另以通訊軟體LINE與梁志宇約定交易毒品之時間及地
    點。其後梁志宇則以前開行動電話與呂忠諺所持用扣案如附
    表三編號2所示之行動電話聯繫毒品交易事宜，並由呂忠諺
    於同日晚間8時27分前某時，交付如附表一編號1所示之甲基
    安非他命2包予梁志宇。梁志宇於取得前開甲基安非他命後
    ，即依其與警員何柏林之約定，於同日晚間8時17分許，抵
    達約定地點即桃園市○○區○○路000號前，並帶同在場等候之
    警員何柏林前往桃園市○○區○○路000號2樓之2後交付如附表
    一編號1所示之甲基安非他命予警員何柏林，隨即為警當場
    表明身分後查獲而未遂，並當場扣得如附表一所示之物，且
    在桃園市○○區○○路00號2樓之2第00室內扣得如附表二所示之
    物，另於同日晚間9時許，在同址查獲呂忠諺，並在呂忠諺
    隨身攜帶之包包內扣得如附表三所示之物。
二、案經新北市政府警察局新莊分局移送臺灣桃園地方檢察署檢
    察官偵查起訴。 
    理  由
壹、證據能力部分：
一、按所謂「陷害教唆」，係指行為人原不具犯罪之故意，純因
    司法警察之設計教唆，始萌生犯意，進而實行犯罪構成要件
    之行為者而言。申言之，因「陷害教唆」係司法警察以引誘
    或教唆犯罪之不正當手段，使原無犯罪故意之人因而萌生犯
    意而實行犯罪，再進而蒐集其犯罪之證據或予以逮捕偵辦；
    縱其目的係在於查緝犯罪，但其手段顯然違反憲法對於基本
    人權之保障，且已逾越偵查犯罪之必要程度，對於公共利益
    之維護並無意義，其因此等違反法定程序所取得之證據資料
    ，固不具有證據能力。然而，若犯罪具有相當之隱密性，且
    犯罪之實行具有與之對合之人者，如販賣毒品、圖利容留猥
    褻罪，警方對於原已具有犯意之人，以所謂「釣魚」之偵查
    技巧蒐集其犯罪證據之情形，僅係提供機會，以設計引誘之
    方式，佯與之為對合行為，使其暴露犯罪事證，待其著手於
    犯罪行為之實行時，予以逮捕、偵辦，屬偵查犯罪技巧之範
    疇，並未違反憲法對於基本人權之保障，且於此類犯罪偵查
    尤有必要，以此方式所蒐集之證據，自得作為認定犯罪之依
    據（最高法院99年度台上字第5645號判決、97年度台上字第
    5667號判決意旨參照）。本案係員警係行網路巡邏時，觀得
    被告梁志宇於通訊軟體「Grinder」所顯示隱含有販賣毒品
    之意之暱稱，始與被告梁志宇聯繫，佯稱購毒而將被告梁志
    宇及呂忠諺引誘出面交易。是被告梁志宇及呂忠諺本有販賣
    毒品之意圖，因員警佯為對合行為而暴露其犯行，並非員警
    以不正當方法教唆創造犯意之情形，故本件員警查獲被告梁
    志宇及呂忠諺後所蒐集之證據，自屬合法取得。
二、本判決援引之供述及非供述證據，均係依法取得，並經本院
    於審理期日踐行合法之調查，被告呂忠諺及梁志宇及其等辯
    護人迄本院言詞辯論終結前，均未爭執其證據能力，自得採
    為判決之基礎。
貳、實體部分：
一、上揭犯罪事實，業據被告呂忠諺及梁志宇於警詢、偵查及本
    院審理中均坦承不諱【見臺灣桃園地方檢察署109年度偵字
    第21510號卷（下稱21510號卷）第13頁至第21頁、第25頁至
    第32頁、第209頁至第212頁、第219頁至第222頁，本院卷第
    119頁至第121頁、第127頁至第130頁、第189頁】，且有通
    訊軟體「Grinder」及LINE對話截圖、毒品交易現場錄音譯
    文、扣案物品照片及警員何柏林於109年7月1日出具之職務
    報告（見21510號卷第47頁至第49頁、第101頁至第108頁、
    第142頁至第183頁，本院卷第143頁）在卷可稽，並有如附
    表一編號1至2、附表三編號2所示之物扣案可佐。又扣案如
    附表一編號1所示物，經送臺北榮民總醫院鑑定結果，均含
    第二級毒品甲基安非他命成分，有該院109年9月3日北榮毒
    鑑字第C0000000號毒品成分鑑定書【見臺灣桃園地方檢察署
    109年度偵字第21511號卷（下稱21511號卷）第239頁】在卷
    可參，足認被告2人前揭任意性自白核與事實相符，堪足採
    信。
二、販賣毒品之行為，本無一定之公定價格，是其各次買賣之價
    格，當亦各有差異，而或隨供需雙方之資力、關係之深淺、
    需求之數量、貨源之充裕與否、販賣者對於資金之需求如何
    即殷切與否，以及政府查緝之態度，進而為各種不同之風險
    評估，而為機動性之調整，是其價格標準，自非一成不變。
    一般民眾普遍認知毒品之非法交易，向為政府查禁森嚴且重
    罰不寬貸，衡諸常情，倘非有利可圖，絕無平白甘冒被重罰
    高度風險之理。據被告呂忠諺於本院準備程序程序時稱：倘
    本次交易成功，出售甲基安非他命1包，可獲利1,000元等語
    ；被告梁志宇於本院準備程序時稱：倘本次交易成功，可獲
    利1,000元（見本院卷第120頁、第129頁）。且被告呂忠諺
    與梁志宇與佯裝為買家之員警非親非故，接獲員警之電話後
    即甘冒重刑之風險進行交易，衡情自係有利可圖，其等主觀
    上販賣營利之意思甚明。從而，本案事證明確，被告2人犯
    行洵堪認定，應予依法論罪科刑。
三、論罪科刑：
 ㈠ 新舊法比較：
  1.按行為後法律有變更者，適用行為時之法律，但行為後之法
    律有利於行為人者，適用最有利於行為人之法律，刑法第2
    條第1項定有明文。被告2人於行為後，毒品危害防制條例第
    4條第2項之規定，業於109年1月15日修正公布，並於同年7
    月15日施行，修正前毒品危害防制條例第4條第2項規定為：
    「製造、運輸、販賣第二級毒品者，處無期徒刑或7年以上
    有期徒刑，得併科新臺幣1千萬元以下罰金」，修正後規定
    則為：「製造、運輸、販賣第二級毒品者，處無期徒刑或10
    年以上有期徒刑，得併科新臺幣1千5百萬元以下罰金」，經
    新舊法比較結果，修正後毒品危害防制條例第4條第2項所規
    定刑度均較修正前規定為高，顯未利於被告2人。
  2.又毒品危害防制條例第17條，亦於109 年1 月15日經總統公
    布修正，並自同年7 月15日起生效施行，修正前之毒品危害
    防制條例第17條第2 項原規定：「犯第四條至第八條之罪於
    偵查及審判中均自白者，減輕其刑。」；修正後之條文則為
    ；「犯第四條至第八條之罪於偵查及歷次審判中均自白者，
    減輕其刑。」，核其立法理由，係考量原立法之目的，在使
    前述毒品案件之刑事訴訟程序儘早確定，是以被告於歷次審
    判中均自白犯罪者，始足當之，而所謂歷次審判中均自白，
    係指歷次事實審審級（包括更審、再審或非常上訴後之更為
    審判程序），且於各該審級中，於法官宣示最後言詞辯論終
    結時，被告為自白之陳述而言。經比較修正前後之法律，新
    法對於減輕其刑之要求較為嚴格。
  3.是本案經新舊法比較之結果，依刑法第2條第1項前段規定，
    本件應適用被告2人行為時即修正前毒品危害防制條例第4條
    第2項、第17條第2項規定。
 ㈡ 查甲基安非他命屬毒品危害防制條例第2條第2項第2款所規定
   之第二級毒品。被告梁志宇與佯為買家之員警約定見面地點
   ，嗣被告呂忠諺並交付毒品予被告梁志宇，其後被告梁志宇
   並帶同員警前往放置毒品之地點拿取毒品進行交易，被告2人
   均已著手於販賣罪之構成要件，其等當場為警查獲而未完成
   交易，為未遂。是核被告呂忠諺及梁志宇所為，係犯修正前
   毒品危害防制條例第4條第6項、第2項之販賣第二級毒品未遂
   罪。被告2人販賣前持有第二級毒品之低度行為，為其販賣之
   高度行為所吸收，不另論罪。被告2人就本案犯行，有犯意聯
   絡及行為分擔，為共同正犯。
 ㈢ 加重及減輕事由：
  1.加重事由：
    被告呂忠諺前因①施用毒品案件，經本院以105年度桃簡字第
    2366號判決判處有期徒刑3月確定，於106年4月18日易科罰
    金執行完畢；②復因施用毒品案件，經臺灣臺北地方法院以1
    06年度簡字第2568號判決判處有期徒刑4月；③另因施用毒品
    案件，經臺灣臺北地方法院以107年度簡字第301號判決判處
    有期徒刑4月確定，於107年5月21日易科罰金執行完畢；④又
    因施用毒品案件，經臺灣新北地方法院以107年度簡字第225
    5號判決判處有期徒刑5月確定，前開②④案件經臺灣新北地方
    法院以107年度聲字第3339號裁定應執行有期徒刑8月確定，
    並於108年4月26日因徒刑執行完畢出監乙節，有臺灣高等法
    院被告前案紀錄表附卷可據，是其於有期徒刑執行完畢後，
    5年以內故意再犯本案有期徒刑以上之罪，為累犯，本院依
    司法院大法官釋字第775號解釋意旨，考量被告呂忠諺構成
    累犯之前案，與本案罪名、犯罪類型均與毒品有所關聯，堪
    認被告呂忠諺對刑罰之反應力薄弱，兼衡被告呂忠諺所應負
    擔罪責之情形、惡性，認予以加重法定本刑並無違背罪刑相
    當原則，爰應依刑法第47條第1項規定，除其中法定本刑無
    期徒刑依法不得加重外，就其餘部分加重其刑。
  2.減輕事由：
  ⑴被告2人已著手為販賣第二級毒品之實行而未遂，為未遂犯，
    均依刑法第25條第2項規定，按既遂犯之刑減輕之。
  ⑵被告2人又於偵查及本院審判中均自白犯行，已如前述，均應
    依修正前毒品危害防制條例第17條第2項規定，減輕其刑。
  ⑶按毒品危害防制條例第17條第1項規定，犯該條例第4條至第8
    條、第10條或第11條之罪，供出毒品來源，因而查獲其他正
    犯或共犯者，減輕或免除其刑。被告梁志宇就本案之犯行，
    於警詢、偵查中即供出上游即本案被告呂忠諺（見21510號
    卷第29頁及第220頁），且被告呂忠諺涉案部分係因被告梁
    志宇之供述始查獲等情，此有新北市政府警察局新莊分局11
    0年10月5日新北警莊刑字第1104046350號函暨該函檢送之職
    務報告附卷可參（見本院卷第141頁至第143頁），堪認調查
    犯罪職務之檢警人員乃因被告梁志宇之供述而查獲其來源即
    被告呂忠諺涉嫌販賣毒品，是被告梁志宇之本案犯行，符合
    毒品危害防制條例第17條第1項要件，應依毒品危害防制條
    例第17條第1項之規定，減輕其刑。
  3.被告呂忠諺之犯行，同時有加重與減輕事由，應依刑法第70
    、71條規定先加後遞減之。被告梁志宇有前述3種減輕事由
    ，然本院審酌被告所為本案犯行之犯罪情節、犯罪所生危害
    及其指述來源所能防止杜絕毒品氾濫之程度等情狀，不宜免
    除其刑，爰依毒品危害防制條例第17條第1項及刑法第66條
    但書規定，同時有免除其刑之規定者，其減輕得減至3分之2
    ，並依刑法第71條第2項、第70條規定先依較少之數減輕後
    遞減之。
 ㈣ 爰以行為人之責任為基礎，審酌被告2人所持之甲基安非他命
   一旦流入市面，恐戕害為數不少之他人健康，所為非是，惟
   念及被告2人於警詢、偵查、本院審理中均坦承犯行，尚見悔
   意，兼衡本案扣案之甲基安非他命之數量，及其等犯罪動機
   、目的、手段、生活狀況、知識程度及家庭經濟狀況等一切
   情狀，分別量處如主文所示之刑。
 ㈤ 被告梁志宇及其辯護人雖請求給予被告梁志宇緩刑之宣告。
   然被告梁志宇前於107年間因詐欺案件，經本院以107年度審
   訴字第1378號判決判處有期徒刑6月，緩刑2年，於107年11月
   27日確定等節，有臺灣高等法院被告前案紀錄表在卷可稽，
   猶不知警惕檢束行止，於緩刑期間再犯本案，已有可議之處
   。再者本院審酌第二級毒品甲基安非他命於國內流通之泛濫
   ，對社會危害之深且廣，此乃一般普遍大眾皆所週知，而被
   告梁志宇為智識正常之成年人，並非不知毒品危害甚大，且
   毒品戕害國民身體、削弱國力，更造成社會治安之隱憂，販
   賣毒品實為嚴重之犯罪，被告梁志宇行為時已年滿00歲，尚
   非智慮淺薄，其為牟取不法利益鋌而走險販賣毒品，顯見價
   值觀念已有偏差，且自制力甚低，守法意識薄弱，其本案之
   刑如未執行，難使其真正悔悟自新，並藉此警惕教化，仍有
   執行本案刑罰之必要，被告梁志宇及辯護人請求諭知緩刑，
   洵屬無理。 
四、沒收部分： 
 ㈠ 扣案如附表一編號1所示之毒品經送驗結果，確均檢出第二級
   毒品甲基安非他命成分，此有臺北榮民總醫院109年9月3日北
   榮毒鑑字第C0000000號毒品成分鑑定書（見21511號卷第239
   頁），自屬毒品危害防制條例第2條第2項第2款所管制之第二
   級毒品，不問屬於被告與否，均應依毒品危害防制條例第18
   條第1項前段規定宣告沒收銷燬之，又因以現今所採行之鑑驗
   方式，包裝袋仍會殘留微量毒品而無法將之完全析離，應概
   認屬毒品之部分，一併予以沒收銷燬。至採樣化驗部分，既
   已驗畢用罄而滅失，自無庸再予宣告沒收銷燬。
 ㈡ 扣案如附表一編號2所示之行動電話為被告梁志宇所有，另扣
   案如附表三編號2所示之行動電話為被告呂忠諺所有，各為供
   其等用以互相聯絡或與喬裝買家之員警聯繫販賣第二級毒品
   之用，業據被告2人在本院審理中供陳明確（見本院卷第120
   頁、第129頁、第189頁），應依毒品危害防制條例第19條第1
   項規定，分別對各該物有事實上處分權之被告2人罪項下宣告
   沒收。
 ㈢ 扣案之如附表二編號1及附表三編號1所示之物，雖檢驗結果
   確含第二級毒品甲基安非他命成分，然附表二編號1所示之物
   為他人施用後所遺留在被告梁志宇住處，而附表三編號1所示
   之物為被告呂忠諺另涉及持用或施用毒品犯行之毒品，業據
   被告2人於本院審理中供述明確（見本院卷第120頁、第129頁
   ），復無證據證明前開物品與被告2人之本案販賣毒品犯行有
   何關聯，是就此部分爰不予宣告沒收銷燬。另扣案如附表二
   編號2所示之針筒，被告2人均否認為其等所有，且並無證據
   顯示為被告2人所有，亦無證據顯示與被告2人之前開犯行有
   何關連，又非違禁物，爰均不予宣告沒收。
 ㈣ 另被告2人因本案為警查獲，然無證據顯示其等已獲得報酬，
   既無所得，自無從諭知沒收，附此敘明。
據上論斷，應依刑事訴訟法第299條第1項前段，判決如主文。
本案經檢察官林岷奭提起公訴，檢察官林曉霜到庭執行職務。 
　　
中　　華　　民　　國　　110 　年　　12　　月　　30　　日
            刑事第八庭    審判長法　官　許雅婷　　　　
　　　　　　                    法  官  葉作航
　　　　　　                    法  官  徐雍甯
以上正本證明與原本無異。
如不服本判決應於收受判決後20日內向本院提出上訴書狀，並應
敘述具體理由。其未敘述上訴理由者，應於上訴期間屆滿後20日
內向本院補提理由書(均須按他造當事人之人數附繕本)「切勿逕
送上級法院」。 
  　　　　　　　　　　　　　　　書記官　楊宇國　　　　　
中　　華　　民　　國　　110 　年　　12　　月　　30　　日
附錄本案論罪科刑法條：
修正前毒品危害防制條例第4條
製造、運輸、販賣第一級毒品者，處死刑或無期徒刑；處無期徒
刑者，得併科新臺幣2千萬元以下罰金。
製造、運輸、販賣第二級毒品者，處無期徒刑或7年以上有期徒
刑，得併科新臺幣1千萬元以下罰金。
製造、運輸、販賣第三級毒品者，處7年以上有期徒刑，得併科
新臺幣7百萬元以下罰金。
製造、運輸、販賣第四級毒品者，處5年以上12年以下有期徒刑
，得併科新臺幣3百萬元以下罰金。
製造、運輸、販賣專供製造或施用毒品之器具者，處1年以上7年
以下有期徒刑，得併科新臺幣1百萬元以下罰金。
前5項之未遂犯罰之。 

附表一：
編號 物  品  名  稱 備             註 1 甲基安非他命2包 ⑴經檢視為白色晶體，含第二級毒品甲基安非他命成分，驗前毛重2.3378公克、驗前淨重1.7368公克、取出0.0016公克用罄、驗餘淨重1.7352公克。 ⑵臺北榮民總醫院109年9月3日北榮毒鑑定字第C0000000號鑑定書（見21511號卷第239頁）。 2 行動電話1支 （廠牌：SAMSUNG） MEI：000000000000000/00號，被告 梁志宇用以與本案喬裝買家之員警聯 繫。 
附表二：
編號 物  品  名  稱 備              註 1 甲基安非他命1包 ⑴經檢視為白色晶體，含第二級毒品甲基安非他命成分，驗前毛重0.3798公克、驗前淨重0.0885公克、取出0.0013公克用罄、驗餘淨重0.0872公克。 ⑵臺北榮民總醫院109年9月3日北榮毒鑑定字第C0000000號鑑定書（見21511號卷第239頁）。 2 注射針筒2支 他人施用毒品之工具。 
附表三：
編號 物  品  名  稱 備              註 1 甲基安非他命5包 ⑴經檢視為米黃色晶體，含第二級毒品甲基命成分，驗前毛重5.4229公克、淨重3.9599公克、鑑定用罄0.0025公克、驗餘淨重3.9574公克。 ⑵臺北榮民總醫院109年9月3日北榮毒鑑定字第C0000000號鑑定書（見21511號卷第241頁）。 2 行動電話1支 （廠牌：ASUS） 被告呂忠諺用以與被告梁志宇聯繫販賣毒品事宜。